臺灣南投地方法院民事裁定
108年度訴字第466號
反訴原告即
被      告  石在實業有限公司


法定代理人  鄭佾展  

反訴被告即
原      告  行政院農業委員會林務局南投林區管理處

法定代理人  李政賢  
訴訟代理人  吳榮昌律師
複  代理人  劉士睿律師
上列反訴被告即原告與反訴原告即被告間請求給付損害賠償等事
件，反訴原告即被告對反訴被告即原告提起反訴，本院裁定如下
：
    主  文
反訴原告應於本裁定正本送達之日起參日內，向本院補繳反訴裁
判費新臺幣肆仟陸佰參拾元整。
    理  由
一、按本訴與反訴之訴訟標的相同者，反訴不另徵收裁判費，民
    事訴訟法第77條之15第1項定有明文。而所謂訴訟標的相同
    ，係指經原告或反訴原告主張並以原因事實特定後請求法院
    審判之實體法上權利同一者而言，凡反訴主張之權利與本訴
    不同者，即為不同之訴訟標的，應另徵收裁判費（最高法院
    98年度台抗字第123號裁定意旨可資參照）。
二、經查：
　㈠反訴被告即原告於本訴係主張兩造於民國106年4月25日就造
    林乙事簽立承包造林契約書（下稱系爭契約），因反訴原告
    即被告有債務不履行情形，而基於系爭契約第12條、民法第
    227條第2項等規定，請求被告給付損害賠償、違約金新臺幣
    （下同）530,211元，並聲明：反訴原告即被告應給付反訴
    被告即原告530,211元及自109年2月5日民事變更聲明暨準備
    狀繕本送達翌日起至清償日止，按週年利率5％計算之利息（
    見本院卷二第16頁、第365頁）；而反訴原告即被告於本件
    提起反訴，係主張反訴原告即被告依系爭契約得請求報酬10
    6,794元、履約保證金220,000元、刈草補還金2,000元及反
    訴原告即被告因不當終止所失利益94,476元，並聲明：反訴
    被告即原告應給付被告423,270元及自反訴起訴狀繕本送達
    反訴被告即原告翌日起至清償日止按週年利率5％計算之利息
    （見本院卷一第163頁至第180頁、卷二第366頁）。是反訴
    原告即被告係以系爭契約請求報酬、履約保證金及未依系爭
    契約施作之利益，核與本訴訴訟標的即系爭契約第12條、民
    法第227條第2項之訴訟標的並不相同，故反訴之訴訟標的的
    法律關係與本訴訴訟標的法律關係並非相同，自應分別徵收
    裁判費。
　㈡是依上開反訴聲明，反訴訴訟標的價額為423,270元，應徵反
    訴第一審裁判費4,630元。茲依民事訴訟法第249條第1項但
    書規定，限反訴原告於收受本裁定送達3日內補繳，逾期不
    繳，即駁回其反訴。
三、爰裁定如主文。 
中　　華　　民　　國　　110 　年　　10　　月　　5 　　日
                            民事第二庭法　官　劉玉媛
以上正本係照原本作成。
如不服本裁定關於核定訴訟標的價額部分，應於送達後10日內向
本院提出抗告狀，並繳納抗告費新臺幣1,000元；其餘關於命補
繳裁判費部分，不得抗告。
中　　華　　民　　國　　110 　年　　10　　月　　5 　　日
                    　　　　          書記官　潘湘惠